# 求助！电商在新收入准则下的会计处理

提问人：Arimina 时间：2021-06-16 21:28:13
求助各位老师，
公司A 经营 1 家电商平台，负责代卖家B 向 买家C收款 同时，A会为B代垫运输费，事例如下：
货款 100 ，运费10, A向C收 110 ，同时A又为B代垫运输费 5 ，结算时A向B支付105(110-5)。
现在合同规定当代垫款超过代收代付的货款时，B的欠款必须在 7 个自然日内支付否则征收年化10%的利息。
假如： 货款 100 ，运费10, A向C收 110 ，同时A又为B代垫运输费 115 ，结算时A向B支付-5，假如B未在 7 个自然日内偿还产生利息 2请问 这个利息 2 应该怎么做会计处理呢？

回答人：chenyiwei
这个利息 2 属于针对欠款的利息收入，属于金融工具准则的规范范围，应根据欠款本金和利率计算确认利息收入。